【裁判字號】    89,訴,595
【裁判日期】    890929
【裁判案由】    竊佔
【裁判全文】
臺灣彰化地方法院刑事判決                          八十九年度訴字第五九五號
    公  訴  人  臺灣彰化地方法院檢察署檢察官
    被      告  丙○○
                甲○○
    右一人
    選任辯護人  楊振芳律師
右列被告等因竊佔案件，經檢察官提起公訴 (八十九年度偵字第七七九、三五五二號
)，本院判決如左：
    主    文
丙○○意圖為自己不法之利益，而竊佔他人之不動產，處罰金伍仟元，如易服勞役，
以佰元折算壹日。
甲○○無罪。
    事    實
一、丙○○基於意圖為自己不法之利益犯意，自民國八十八年八月初起，在門牌彰化
    縣花壇鄉○○路○段七二九號前，交通部公路局所有坐落彰化縣口庄段口庄小段
    三０之二地號土地上，搭建鋼軌並以螺絲固定於地面，其上再設有鋼骨結構，頂
    層及外牆以鐵皮及玻璃之簡易檳榔攤，經營「花之吻檳榔攤」，竊佔上開土地十
    一平方公尺，嗣經警於八十八年九月二日為警查獲。
二、案經彰化縣警察局彰化分局報告臺灣彰化地方法院檢察署檢察官偵查起訴。
    理    由
一、右開事實，訊據被告丙○○坦承於上開時地擺設「花之吻檳榔攤」情事，惟辯稱
    警員並未經二次取締，而係直接移送偵辦，若警員有前來取締，伊即不會再於上
    址擺設檳榔攤等語。惟查，上開事實，有現場照片十六張、土地登記簿謄本、地
    籍圖可稽，並經證人即公路局第二區工程處彰化工務段段長乙○○於警訊證屬無
    誤，且被告丙○○佔用上開土地面積為十一平方公尺，經檢察官會同彰化地政事
    務所測量人員勘驗屬實，有勘驗筆錄、複丈成果圖可按。且觀之該現場照片所示
    ，被告丙○○擺設檳榔攤已相當接近縱貫線省一號公路慢車道（即花壇鄉○○路
    ），且舖設之鋼軌以螺絲釘固定於道路地面，堪信被告丙○○應係有將上開土地
    據為自用之不法利益犯意。至於警員是否曾先來勸導或取締，與竊佔罪之構成要
    件，尚屬無涉。被告丙○○所辯，係諉卸之詞，不足採信，其犯行堪以認定。
二、核被告丙○○所為，係犯刑法第三百二十條第二項之竊佔罪。爰審酌被告犯罪之
    動機、目的、手段、所生之危害及犯罪後之態度等一切情狀，量處如主文所示之
    刑，並諭知易服勞役之折算標準，以示懲儆。
三、公訴意旨另謂：於民國八十八年十一月二十五日，被告甲○○自被告丙○○頂讓
    上開檳榔攤，更名為「俏姑娘檳榔攤」，被告甲○○雖然將檳榔攤移縮至靠近中
    山路二段七二九號屋宅，然仍基於為自己不法利益，竊佔上開土地四平方公尺，
    因認被告甲○○同涉犯刑法第三百二十條第二項之竊佔罪。
四、按犯罪事實應依證據認定之，無證據不得推定其犯罪事實，又不能證明被告犯罪
    者，應諭知無罪之判決，此於刑事訴訟法第一百五十四條及同法第三百零一條第
    一項分別定有明文。經查，訊據被告堅決否認竊佔犯行，辯稱伊不知道該「俏姑
    娘檳榔攤」仍佔用公路局土地，因伊頂讓自被告丙○○時，丙○○曾告知警方前
    曾來取締情事，被告已將上開檳榔攤內縮至房門前之遮雨棚架內，檢察官於八十
    九年三月二十日勘驗現場時，被告亦在場，當時據公路局及測量人員指稱被告之
    「俏姑娘檳榔攤」擺設位置，應該無佔用到道路用地，豈知測量後，至檢察官開
    庭時，經告知才知道該檳榔攤仍佔用公路局路所有土地四平方公尺，被告即再將
    檳榔攤移至屋前，被告並無佔竊犯意等語。查被告甲○○於偵查中並未坦承上開
    犯行，而本件警方原移送被告丙○○竊佔，檢察官於八十九年三月二十日勘驗現
    場後，待測量成果圖方得知「俏姑娘檳榔攤」仍佔用上開土地四平方公尺，然據
    被告丙○○於本院供稱伊曾告知所經營檳榔遭移送情事，且警方於八十九年二月
    十三日至現場查訪時拍攝照片（偵查卷第十、十一頁）所示，該「俏姑娘檳榔攤
    」約於遮雨棚下方，距離中山路慢車道尚有一段距離，且比較被告丙○○經營之
    「花之吻檳榔攤」照片，確已內縮相當程度。從而，堪信被告甲○○應無竊佔犯
    意，其行為與竊佔罪構成要件尚屬有間。此外復查無其他積極證據足資證明被告
    有何上開犯行，揆諸首開說明，被告甲○○犯罪不能證明，自應為無罪之諭知。
據上論斷，應依刑事訴訟法第二百九十九條第一項前段、第三百零一條第一項，刑法
第三百二十條第二項、第一項、第四十二條第二項，罰金罰鍰提高標準條例第一條前
段、第二條，判決如主文。
本案經檢察官洪紹文到庭執行職務。
中    華    民    國    八十九    年    九        月      廿九 日
                                臺灣彰化地方法院刑事第二庭
                                    法      官  王  鏡  明
右正本證明與原本無異。
如不服本判決，應於送達後十日內向本院提出上訴狀(須附繕本)。
告訴人或被害人對於判決如有不服具備理由請求檢察官上訴者，其上訴期間之計算係
以檢察官收受判決正本之日期為準。
                                    法院書記官  于  淑  真
中    華    民    國    八十九    年    十        月       三           日
刑法第三百二十條
意圖為自己或第三人不法之所有，而竊取他人之動產者，為竊盜罪，處五年以下有期
徒刑、拘役或五百元以下罰金。
意圖為自己或第三人不法利益，而竊佔他人之不動產者，依前項之規定處斷。
前二項之未遂犯罰之。


司法院資訊處製作；財團法人民間司法改革基金會備份。
